【裁判字號】    90,訴,50
【裁判日期】    900221
【裁判案由】    違反毒品危害防制條例
【裁判全文】
台灣雲林地方法院刑事判決                              九十年度訴字第五號
    公  訴  人  臺灣雲林地方法院檢察署檢察官
    被      告  甲○○
右列被告因毒品危害防制條例案件，經檢察官提起公訴（八十九年度毒偵字第三二號
），本院判決如左：
    主  文
甲○○施用第一級毒品，累犯，處有期徒刑壹年，扣案之第一級毒品海洛因壹包（淨
重零點零壹公克）沒收銷燬之。又連續施用第二級毒品，累犯，處有期徒刑捌月，扣
案之第二級毒品安非他命壹包（驗餘淨重零點陸貳肆參克）沒收銷燬之。應執行有期
徒刑壹年陸月，扣案之第一級毒品海洛因壹包（淨重零點零壹公克）及第二級毒品安
非他命壹包（驗餘淨重零點陸貳肆參克）沒收銷燬之。
    事  實
一、甲○○前曾於民國八十六年間因妨害自由案件，經本院判處有期徒刑四月確定，
    於八十七年六月二十四日執行完畢，又在八十七年間因施用第二級毒品安非他命
    案件，經依本院八十七年度毒聲字第四一四號裁定令入戒治處所施以強制戒治期
    滿後，由臺灣雲林地方法院檢察署檢察官於八十九年十月七日以八十九年度戒毒
    偵字第一五三號不起訴處分確定。詎不知悔改，又基於概括犯意，自八十九年十
    月十五日起至八十九年十月二十三日止，連續在雲林縣荊桐鄉大美村來來汽車旅
    館或斗南鎮租屋處，施用第二級毒品安非他命多次；另於八十九年十月十五日在
    雲林縣荊桐鄉荊桐國中校門前，自綽號「阿義」之男子受讓海洛因後，即在上開
    旅館以摻入香煙吸食之方式，施用第一級毒品海洛因一次。嗣經警於八十九年十
    月二十三日六時三十五分許，在前揭旅館第五０九號房內臨檢查獲，並扣得第一
    級毒品海洛因一包（毛重０點０一三公克，起訴書誤載為０點００一三公克）及
    第二級毒品安非他命一包（毛重０點六四公克，起訴書誤載為０點０六四公克）
    。
二、案經雲林縣警察局斗六分局報請台灣雲林地方法院檢察署檢察官偵查起訴。
    理  由
一、右揭事實，迭經被告於偵審中坦承不諱，並有海洛因及安非他命各一包扣案可佐
    ，前開海洛因一包經送法務部調查局以化學呈色法及氣象層析質譜儀分析法鑑定
    結果，含第一級第六項毒品海洛因成分，有該局（八九）陸（一）字第八九一八
    ０三一三號鑑定通知書在卷可稽；安非他命一包經送憲兵司令部刑事鑑識中心以
    氣象層析質譜分析方法鑑驗結果，含有甲基安非他命成分，亦有該中心中華民國
    八十九年十一月二十四日綱得字第一五四七九號鑑驗通知書一紙附卷可查。雖被
    告於八十九年十月二十三日在雲林縣警察局荊桐分駐所採集之尿液經送雲林縣衛
    生局檢驗結果，僅呈甲基安非他命陽性反應，並未檢出有嗎啡反應，有該局煙毒
    尿液檢驗成績書在卷可考。惟按正常人施用海洛因者，約百分之九十可在九十六
    小時內自尿中排出，倘於吸食後經過九十六小時始行採尿檢驗，則通常呈嗎啡陰
    性反應。被告於偵審中均自白有施用海洛因一次，其中於九十年二月十五日本院
    訊問時自承：「（問：有吸食海洛因為何沒有檢驗出來？）可能是吸食後隔了好
    幾天所以沒有檢驗出來，我是因為吸食安非他命睡不著所以才吸食的。」。是被
    告僅施用海洛因一次，且施用後已經過九十六小時，自無法以未檢出嗎啡反應即
    遽認其未曾施用海洛因，被告之自白仍堪信為真實。另被告在八十七年間因施用
    第二級毒品安非他命案件，經本院以八十七年度毒聲字第四一四號裁定令入戒治
    處所施以強制戒治期滿後，由臺灣雲林地方法院檢察署檢察官於八十九年十月七
    日以八十九年度戒毒偵字第一五三號不起訴處分確定，有前開不起訴處分書影本
    及台灣雲林地方法院檢察署刑案資料查註紀錄表在卷足憑。是被告於不起訴處分
    確定後，五年內再犯毒品危害防治條例第十條之罪，其事證已臻明確，犯行洵堪
    認定，應予依法論科。
二、核被告所為係犯毒品危害防制條例第十條第一項施用第一級毒品罪，及第二項施
    用第二級毒品罪。其施用毒品前後持有第一級毒品及第二級毒品之低度行為，分
    別為各該施用毒品之高度行為所吸收，均不另論罪。被告先後多次施用第二級毒
    品之行為，時間緊接、犯罪構成要件相同，顯係基於概括犯意為之，應依連續犯
    規定論以一罪，並依法加重其刑。被告所犯上開二罪之間，犯意個別、罪名不同
    ，應予分論併罰。又被告前因妨害自由案件，經本院判處有期徒刑四月確定，於
    八十七年六月二十四日執行完畢，有卷附之台灣高等法院被告全國前案紀錄表可
    按，其受有期徒刑執行完畢後五年以內再犯本件有期徒刑以上之罪，為累犯，應
    依刑法第四十七條規定加重其刑。爰審酌被告之素行、犯罪之動機、手段、目的
    、所生之危害及犯罪後坦承犯行等一切情狀，分別量處如主文所示之刑，並定其
    應執行刑。另扣案之第一級毒品海洛因壹包（淨重０點０一公克）及第二級毒品
    安非他命壹包（驗餘淨重０點六二四三克）均應依毒品危害防制條例第十八條第
    一項前段規定沒收銷燬之。
據上論斷，應依刑事訴訟法第二百九十九條第一項前段，毒品危害防制條例第十條第
一項、第二項、第十八條第一項前段，刑法第十一條前段、第五十六條、第四十七條
、第五十一條第五款，判決如主文。
本案經檢察官王淑月到庭執行職務
中      華      民      國      九十      年      二    月    二十一    日
                                        臺灣雲林地方法院刑事第一庭
                                       法  官
（得於十日內上訴）


司法院資訊處製作；財團法人民間司法改革基金會備份。
